【裁判字號】    92,訴,528
【裁判日期】    920331
【裁判案由】    
【裁判全文】
臺灣桃園地方法院民事裁定  九十二年度訴字第五二八號
    原      告  聯邦商業銀行股份有限公司
    法定代理人  黃春鐘
    送達代收人  游永標
    被      告  甲○○
右當事人間請求清償債務事件，本院裁定如左：
    主      文
本件移送臺灣臺北地方法院。
    理      由
一、按當事人得以合意定第一審管轄法院，民事訴訟法第二十四條第一項定有明文，
    從而當事人兩造既明示就一定法律關係而生之訴訟，合意由某第一審法院管轄者
    ，為原告之當事人即應向經合意之法院起訴，否則雖向原為法定管轄之法院起訴
    者，亦應認為無管轄權，此觀該法條之規定即明；又訴訟之全部或一部，法院認
    為無管轄權者，應依原告聲請或依職權以裁定移送其管轄法院，同法第二十八條
    第一項亦定有明文。
二、本件原告起訴主張訴外人張麗茹於民國八十六年七月二十四日，邀同被告為連帶
    保證人，向原告借貸新台幣（下同）三百六十萬元，借款期限為自八十六年七月
    二十四日起至一百零六年七月二十四日止，約定自借款日起以一個月為一期，按
    月繳息，自八十六年八月二十四日起按月平均攤還本息，約定利率為按原告基本
    放款利率加碼年息百分之零點六七機動計息；訴外人張麗茹另於八十七年十一月
    六日，邀同被告為連帶保證人，向原告借貸一百六十萬元，借款期限為自八十七
    年十一月十三日起至一百零七年十一月十三日止，約定自借款日起以一個月為一
    期，按月攤還本息，約定利率為按原告基本放款利率加碼年息百分之零點六九機
    動計息，上開二筆借款均約定遲延清償時除按上開利率計息外並加計違約金（逾
    期六個月以內者，按上開利率百分之十計算，逾期在六個月以上者，按上開利率
    加倍計算）。詎訴外人張麗茹就上開二筆借款僅分別繳納本息至九十一年九月二
    十三日止及九十一年九月十二日止即不再繳付，迭經催討，訴外人張麗茹均未置
    理，依約訴外人張麗茹已喪失期限利益，故依據連帶保證契約請求被告給付原告
    如附表所示之本金、利息及違約金，為此聲請本院對被告發支付命令，並提出借
    據影本二份為證。
三、經查本件原告曾向本院聲請對被告核發支付命令，被告已於法定期間內對該支付
    命令提出異議，應以該支付命令之聲請視為起訴。被告住所雖在桃園縣桃園市○
    ○路一三八八號十六樓之四，但依兩造間所訂立之借據其他約定事項第十二條均
    記載：「立約人對貴行（即原告）所負之各宗債務，合意以臺灣臺北地方法院為
    第一審管轄法院。」有借據影本二紙附卷可憑，是應認本件兩造合意之第一審法
    院為臺灣臺北地方法院，且本件係因連帶保證契約而涉訟，復無專屬管轄之情事
    ，揆諸前揭說明，本事件應由臺灣臺北地方法院管轄，玆原告向無管轄權之本院
    起訴，顯係違誤，爰依職權以裁定移送其管轄法院。
四、依民事訴訟法第二十八條第一項裁定如主文。
中      華      民      國    九十二    年      三      月    三十一    日
                              臺灣桃園地方法院民事第二庭
~B審判長法官  邱瑞祥
~B法      官  熊祥雲
~B法      官  張明儀
右為正本係照原本作成
如對本裁定抗告須於裁定送達後十日內向本院提出抗告狀
中      華      民      國    九十二    年      三      月    三十一    日
~B法院書記官  黃文琪


司法院資訊處製作；財團法人民間司法改革基金會備份。
